臺灣臺北地方法院刑事判決
110年度審交易字第717號
公  訴  人  臺灣臺北地方檢察署檢察官
被      告  謝文郡


            余和瑢


上列被告因過失傷害案件，經檢察官提起公訴（110年度偵字第1
 6079號），本院判決如下：
    主  文
本件公訴不受理。
    理  由
一、公訴意旨詳如附件起訴書所載。
二、按告訴乃論之罪，告訴人於第一審辯論終結前得撤回其告訴
    ，又告訴經撤回者，應諭知不受理之判決，並得不經言詞辯
    論為之，刑事訴訟法第238條第1項、第303條第3款、第307
    條分別定有明文。
三、查本件被告謝文郡、余和瑢過失傷害案件，公訴人認被告所
    涉犯之刑法第284條前段之罪，依同法第287條前段之規定，
    須告訴乃論。茲告訴人蘇琮茗已具狀撤回告訴，此有告訴人
    所出具之刑事撤回告訴狀2紙附卷可佐（見本院卷第59頁、
    第61頁），爰就本案依前揭規定，不經言詞辯論，逕為不受
    理之判決。
據上論斷，應依刑事訴訟法第303條第3款、第307條，判決如主
文。
中　　華　　民　　國　　111 　年　　1 　　月　　21　　日
                    刑事第二十庭法  官    謝欣宓
上正本證明與原本無異。 
如不服本判決應於收受送達後20日內向本院提出上訴書狀，並應
敘述具體理由；其未敘述上訴理由者，應於上訴期間屆滿後20日
內向本院補提理由書（均須按他造當事人之人數附繕本）「切勿
逕送上級法院」。告訴人或被害人如對於本判決不服者，應具備
理由請求檢察官上訴，其上訴期間之計算係以檢察官收受判決正
本之日期為準。因疫情而遲誤不變期間，得向法院聲請回復原狀
。
                                書記官    朱俶伶　
中　　華　　民　　國　　111 　年　　1 　　月　　21　　日
附件
臺灣臺北地方檢察署檢察官起訴書
                                    110年度偵字第16079號
　　被　　　告　謝文郡　男　OO歲（民國00年00月00日生）
　　　　　　　　　　　　住臺北市○○區○○街000巷0號6樓
　　　　　　　　　　　　之2
　　　　　　　　　　　　國民身分證統一編號：Z000000000號
　　　　　　　　余和瑢　女　OO歲（民國00年00月00日生）
　　　　　　　　　　　　住臺北市○○區○○路0段000巷00號
　　　　　　　　　　　　2樓
　　　　　　　　　　　　國民身分證統一編號：Z000000000號
上列被告因過失傷害案件，業經偵查終結，認應提起公訴，茲將
犯罪事實及證據並所犯法條分敘如下：
　　　　　　犯罪事實
一、謝文郡、余和瑢、蘇琮茗於民國109年12月2日下午5時35分
    許，分別騎乘車牌號碼000-0000號普通重型機車、車牌號碼
    000-000號普通重型機車、車牌號碼000-000號普通重型機車
    ，沿臺北市信義區基隆路2段南往北方向行駛；謝文郡、余
    和瑢原應依現場速限時速50公里且遵守號誌行駛，而依當時
    情事並無不能注意之情事，竟疏未注意，均超速且違反號誌
    行駛，行經沿臺北市○○區○○路0段○○○路0段○○○○號誌轉為紅
    燈時，謝文郡先於欲穿越路口時，機車右側車身擦撞煞停之
    蘇琮茗機車左側車身，致蘇琮茗往右偏移，余和瑢因閃避不
    及，機車前車頭亦撞擊蘇琮茗機車後車尾，致蘇琮茗、余和
    瑢人車倒地，蘇琮茗受有左部臉部鈍傷、下巴擦傷、雙側手
    部擦傷、右側膝部擦挫傷、左側膝部擦挫傷、右側髖部挫傷
    、右側小腿肚挫傷、右側腰部挫傷、背部挫傷、腦震盪等傷
    害(余和瑢告訴蘇琮茗涉犯過失傷害罪嫌部分，另為不起訴
    處分)。
二、案經蘇琮茗訴由臺北市政府警察局信義分局報告偵辦。
　　　　　　證據並所犯法條
一、證據清單暨待證事實
編號 證據名稱 待證事實 1 被告謝文郡於警詢及本署偵查中之供述 證明上開車禍發生經過(惟辯稱：伊看到告訴人蘇琮茗往伊方向變換車道，伊反應不及才會擦撞告訴人等語)。 2 被告余和瑢於警詢及本署偵查中之供述 證明上開車禍發生經過(惟辯稱：係因被告謝文郡與告訴人相撞，伊來不及煞車，伊僅坦承未保持車距等語）。 3 告訴人於警詢及本署偵查中之指訴 證明全部犯罪事實。 4 臺北醫學大學附設醫院診斷證明書、國立臺灣大學醫學院附設醫院診斷證明書、隆安中醫醫院診斷證明書 證明告訴人受有上開傷勢之事實。 5 交通事故現場圖、補充資料表、當事人登記聯單、道路交通事故調查報告表㈠㈡、事故現場照片、第三人行車紀錄器影像與截圖 證明上開車禍經過。 6 臺北市車輛行車事故鑑定會鑑定意見書、臺北市車輛行車事故鑑定覆議會覆議意見書 認定本件車禍肇因：被告謝文郡超速且違反號誌管制；被告余和瑢超速且違反號誌管制；告訴人無肇事因素，未依標線行駛係屬一般違規。 
二、核被告2人所為，均係犯刑法第284條前段之過失傷害罪嫌。
    被告在有偵查權限之警察機關尚未發覺其犯罪前，主動向有
    偵辦犯罪職務之警員坦承其係與告訴人發生車禍碰撞之肇事
    者，並自願接受裁判，有臺北市政府警察局道路交通事故肇
    事人自首情形紀錄表在卷可稽，請依刑法第62條前段自首之
    規定，審酌減輕其刑。
三、依刑事訴訟法第251條第1項提起公訴。
　  此　致
臺灣臺北地方法院
中　　華　　民　　國　 110　 年　　 10 　 月　  18　  日
　　　　　　　　　　　　　　 檢　察　官  葉 詠 嫻
本件正本證明與原本無異
中　　華　　民　　國　 110　 年　　 11　  月　   9　　日
                             書  記  官  顏 秀 婷
附錄本案所犯法條全文
中華民國刑法第284條
因過失傷害人者，處 1 年以下有期徒刑、拘役或 10 萬元以下
罰金；致重傷者，處 3 年以下有期徒刑、拘役或 30 萬元以下
罰金。